【裁判字號】    98,簡上,268
【裁判日期】    981231
【裁判案由】    竊盜
【裁判全文】
臺灣屏東地方法院刑事判決             98年度簡上字第268號
上  訴  人
即  被  告  甲○○○○○  ○○.
選任辯護人  許龍升律師
上列上訴人因竊盜案件，不服本院97年度簡字第1972號，中華民
國98年8 月28日第一審刑事簡易判決（97年度偵字第5598號），
提起上訴，本院第二審合議庭判決如下：
    主  文
上訴駁回。
甲○○○○○  ○○○○○  ○○○○○○○ 緩刑貳年。
    事實及理由
一、本案經合議庭審理結果，認第一審判決上訴人即被告犯竊盜
    ，判處拘役50日，如易科罰金，以新台幣1,000 元折算1 日
    ，認事、用法及量刑均無不當，應予維持，爰引用第一審判
    決書記載之事實、證據及理由（如附件）。
二、被告上訴否認犯罪，辯稱：伊不知舊版新台幣，不知該物之
    價值，自無竊盜之動機，自不能僅憑告訴人之指證即認定伊
    有竊盜犯行，退而言之，本件若成罪，亦僅係未遂犯，原審
    判決有誤云云。
三、然查，(1)扣案紙鈔雖有舊版新台幣，但係鈔票之一種，客觀
    為有價值之物，況一同置放者尚有其他國家之貨幣，尚難認
    其無竊盜動機。(2)又告訴人所遭竊之財物，係藏置於其位處
    2 樓臥室衣櫃內，此與被告工作處所係在上址1 樓臥室，並
    不在同一處；而告訴人係在97年7 月23日上午發現財物失竊
    旋即報警，嗣在同年7 月25日因告訴人之女懷疑內賊所為，
    透過菲方仲介人要求被告應吐實，被告始輾轉表達願還錢，
    並告知藏放贓物位置，始經告訴人之女於97年7 月25日下午
    ，在上址一樓被看護者陳啟陽臥室之被告衣櫃內起獲案贓，
    此據證人即告訴人之女陳慧萍警訊證述綦詳。衡情，告訴人
    母女當無栽贓構陷被告之理，其等供述自屬可信。是本件事
    證明確，被告犯行應堪認定。
四、核被告所為，係犯刑法第320 條第1 項之普通竊盜罪。被告
    竊取告訴人之物後置於其工作處所之衣櫃抽屜內，該物已在
    其實力支配之下，自屬既遂行為，被告辯以係未遂云云，法
    律見解容有誤會，併此指明。
五、原審以被告罪證明確，因而適用刑第320 條第1 項、第41條
    第1 項，刑法施行法第1 條之1 ，並審酌被告素行、犯罪動
    機、手段、智識程度、生活狀況、所生危害及其犯後態度等
    一切情狀，量處拘役50日，如易科罰金，以新台幣1,000 元
    算1 鄉，認事用法並無違誤，量刑亦稱妥適，被告提起上訴
    否認犯罪，為無理由，應予駁回。
六、末查被告未曾因故意犯罪受有期徒刑以上刑之宣告，有台灣
    高等法院被告前案紀錄表附卷可稽，其經此刑之宣告，當知
    所警惕，而無再犯之虞，本院因認其宣告刑以暫不執行為適
    當，爰併諭知緩刑2 年，以啟自新。
七、應依刑事訴訟第455 條之1 第3 項、第368 條、刑法第74條
    第1 項第1 款，判決如主文。
本案經檢察官李秀玲庭執行職務
中    華    民    國    98    年    12    月    31    日
                刑事第二庭    審判長法  官  黃國永
                                    法  官  簡光昌
                                    法  官  劉怡孜
以上正本證明與原本無異。
本判決不得上訴。
中    華    民    國    98    年    12    月    31    日
                                    書記官  史安琪

司法院資訊處製作；財團法人民間司法改革基金會備份。
